臺灣高雄地方法院刑事裁定
110年度單聲沒字第269號
聲  請  人  臺灣高雄地方檢察署檢察官
被      告  郭千定


上列聲請人因被告違反商標法案件，聲請宣告沒收（110 年度執
聲字第2006號），本院裁定如下：
    主  文
扣案仿冒德商戴姆勒股份有限公司商標之鑰匙圈壹件及犯罪所得
新臺幣壹萬陸仟元均沒收。
    理  由
一、聲請意旨略以：被告郭千定違反商標法案件，經檢察官為緩
    起訴處分確定，惟扣案仿冒商標之鑰匙圈1 件及贓款新臺幣
    （下同）16,000元，分屬侵害商標權之物品及犯罪所得，爰
    依商標法第98條、刑法第38條第1項、第2項及第40 條第2項
     規定，聲請單獨宣告沒收等語。
二、按侵害商標權、證明標章權或團體商標權之物品或文書，不
    問屬於犯罪行為人與否，沒收之；犯罪所得，屬於犯罪行為
    人者，沒收之，商標法第98條、刑法第38條之1 第1 項前段
    分別定有明文。又按違禁物或專科沒收之物得單獨宣告沒收
    ；檢察官依第253 條或第253 條之1 為不起訴或緩起訴之處
    分者，對刑法第38條第2 項、第3 項之物及第38條之1 第1
    項、第2 項之犯罪所得，得單獨聲請法院宣告沒收，刑法第
    40條第2 項、刑事訴訟法第259 條之1亦有明定。
三、經查：被告前因違反商標法案件，經臺灣高雄地方檢察署檢
    察官以109 年度偵字第22890號為緩起訴處分確定，且緩起
    訴處分期滿未經撤銷等情，有上開緩起訴處分書、執行緩起
    訴處分命令通知書及報告書附卷可憑。又前開案件扣得鑰匙
    圈1 件，經鑑定結果確係仿冒德商戴姆勒股份有限公司商標
    之物品，有鑑定報告1 份（見警卷第21頁）在卷可稽，堪認
    前開扣案物確屬侵害商標權之商品，依商標法第98條之規定
    ，不問屬於犯罪行為人與否皆應沒收之，自屬專科沒收之物
    ，應依刑法第40條第2 項規定單獨宣告沒收。另扣案之現金
    16,000元，係被告因販賣仿冒商標商品所獲之犯罪所得，業
    據其於警詢時供承在卷（見警卷第8 頁），並將該等款項交
    警扣押，有內政部警政署保安警察第二總隊刑事警察大隊偵
    三隊扣押筆錄及扣押物品目錄表各1 份（見警卷第15至18頁
    ）附卷可憑，亦應依刑法第38條之1 第1 項前段規定宣告沒
    收。至於其中部分金額係員警因蒐證支付予被告，縱予以沒
    收，依刑法第38條之3 規定意旨，仍不影響權利人原來可以
    主張之權利，亦併說明。綜上所述，聲請人本件單獨宣告沒
    收之聲請，為有理由，應予准許。至聲請人雖漏引刑法第38
    條之1 第1 項前段及刑事訴訟法第259 條之1 等規定，並誤
    引刑法第38條第1項、第2項規定，惟於本件聲請均不生影響
    ，附此敘明。
據上論斷，應依刑事訴訟法第455 條之36第2 項、第259 條之1
，商標法第98條，刑法第38條之1 第1 項前段、第40條第2 項，
裁定如主文。 
中　　華　　民　　國　　111 　年　　3 　　月　　8 　　日
                  刑事第八庭  法　官    林英奇
以上正本證明與原本無異。
如不服本裁定，應於收受送達後5 日內向本院提出抗告狀。
中　　華　　民　　國　　111 　年　　3 　　月　　9 　　日
　　　　　　　　　　　　　　　書記官　　吳韻芳